【裁判字號】    89,訴,424
【裁判日期】    890929
【裁判案由】    毒品危害防制條例
【裁判全文】
臺灣彰化地方法院刑事判決                          八十九年度訴字第四二四號
    公  訴  人  臺灣彰化地方法院檢察署檢察官
    被      告  甲○○
右列被告因違反毒品危害防制條例案件，經檢察官提起公訴（八十九年度毒偵字第一
三一八、一六八八號），及移送併案審理（八十九年度毒偵字第五九三、二０三六號
），本院判決如左：
    主    文
甲○○連續施用第一級毒品，處有期徒刑捌月，海洛因壹小包、均沾染海洛因之香菸
蒂貳支、針筒支均沒收銷燬之；又連續施用第二級毒品，處有期徒刑伍月；應執行
有期徒刑壹年，海洛因壹小包、均沾染海洛因之香菸蒂貳支、針筒支均沒收銷燬之
。
    事    實
一、甲○○前因施用毒品案件，經依本院以八十七年度毒聲字第六二七號裁定送觀察
    、勒戒後，無繼續施用毒品之傾向，由台灣彰化地方法院檢察署檢察官於八十七
    年八月十五日以八十七年度偵字第六五三八號不起訴處分確定。嗣其又再犯施用
    第二級毒品案件，經依本院裁定送觀察、勒戒後，認有繼續施用毒品之傾向，經
    本院以八十八年度毒聲字第一九五三號裁定令入戒治處所，施以強制戒治一年（
    其另由本院於八十八年七月廿六日判處有期徒刑四月，於八十八年九月廿五日確
    定），其於強制戒治滿三個月後，認無繼續戒治必要，由本院以八十八年度毒聲
    字第四三三九號裁定停止戒治，所餘戒治期間付保護管束，詎其於保護管束期間
    ，仍不知悔改，復各基於施用第一、二級毒品之概括犯意，自八十九年一月二十
    四日前三日某起，至同年四月四日止，連續施用第一級毒品海洛因多次，及連續
    施用第二級毒品安非他命多次。嗣(一)為警於八十九年一月二十四日十五時二十分
    ，在其彰化縣鹿港鎮○○里○○路○段二三巷十七弄三二號住處查獲，並扣得均
    沾染海洛因之施用器具香菸蒂二支、針筒一支；(二)於同年二月十四日、三月六日
    ，甲○○至台灣彰化地方法院檢察署接受採尿送驗而查覺；(三)於八十九年四月五
    日十八時三十分許，為警於其上開住處查獲，並扣得第一級毒品海洛因一小包（
    淨重０．一六公克），及使用過之沾染海洛因針筒二支。
二、案經台灣彰化地方法院檢察署檢察官自動檢舉偵查起訴，及彰化縣警察局鹿港分
    局報告同署檢察官移送併案審理。
    理    由
一、右開事實，業經被告自白不諱，且有第一級毒品海洛因一小包（淨重０．一六公
    克）、施用毒品器具均沾染海洛因之香菸蒂二支、針筒共計三支扣案，及法務調
    查局鑑驗通知書可為佐證。又被告於八十九年一月廿四日、同年四月五日為警查
    獲時，及同年三月六日到台灣彰化地方法院檢察署接受採取尿液送驗，其尿液檢
    驗結果均呈甲基安非他命及嗎啡陽性反應，其於同年二月十四日到台灣彰化地方
    法院檢察署接受尿液送驗，其尿液檢驗結果呈嗎啡陽性反應，此有彰化縣衛生局
    、昭信科技顧問股份有公司出具之尿液檢驗報告共計四紙附卷可稽，被告連續施
    用第一、二級毒品犯行，堪予認定。又被告前因施用毒品案件，經依本院以八十
    七年度毒聲字第六二七號裁定送觀察、勒戒後，無繼續施用毒品之傾向，由台灣
    彰化地方法院檢察署檢察官於八十七年八月十五日以八十七年度偵字第六五三八
    號不起訴處分確定，有不起訴處分書在卷足憑。其於五年內，再犯毒品危害防制
    條例第十條之罪，經裁定送觀察勒戒，認有繼續施用毒品傾向，有本院八十八年
    度毒聲字第一一四五號裁定及台灣彰化看守所附設勒戒處所八十八年五月三日彰
    所總字第一一一八號函送之證明書一份附卷可參，被告罪證明確，應予依法論科
    。
二、核被告所為，係犯毒品危害防制條例第十條第一項之施用第一級毒品罪、第二項
    之施用第二級毒品罪。被告持有毒品低度行為，已為施用毒品高度行為所吸收，
    不另論罪。其施用第一級、第二級毒品行為，時間密接、犯罪構成要件各自相同
    ，顯係均基於概括犯意為之，均應依連續犯規定論以一罪，並依法加重其刑。公
    訴人未及就被告自八十九年一月廿四日前三日內某時起，及至同年四月四日止，
    此期間連續施用第一級毒品海洛因、第二級毒品安非他命予論述，惟併案部分，
    與已起訴部分（八十九年二月十四日、三月六日施用第一級毒品，八十九年三月
    六日施用第二級毒品），屬連續犯之裁判上一罪關係，本院自得併予審酌。又被
    告所犯上二罪間，犯意各別，行為互殊，應予分論並罰。爰審酌被告施用毒品戕
    害身心，危害社會善良風氣，施用毒品期間，及犯後坦承態度等情狀，分別量處
    如主文所示之刑，並定應執行之刑，以示懲儆。扣案之海洛因一小包（淨重０．
    一六公克），屬第一級毒品；另扣案施用毒品器具香菸蒂二支、針筒共計三支，
    均沾染毒品海洛因，均應依毒品危害防制條例第十八條第一項前段規定，宣告沒
    收銷燬之。
據上論斷，應依刑事訴訟法第二百九十九條第一項前段，毒品危害防制條例第十條第
一項、第二項，第十八條第一項前段，刑法第十一條前段、第五十六條、第五十一條
第五款，判決如主文。
本案經檢察官洪紹文到庭執行職務。
中    華    民    國    八十九        年      九      月      廿九      日
                                     台灣彰化地方法院刑事第二庭
                                         法      官  王  鏡  明
右正本證明與原本無異。
如不服本判決，應於判決送達後十日內向本院提出上訴狀( 須附繕本 )。
                                         法院書記官  于  淑  真
中    華    民    國    八十九        年      十      月       三       日
毒品危害防制條例第十條：
施用第一級毒品者，處六月以上五年以下有期徒刑。
施用第二級毒品者，處三年以下有期徒刑。
毒品危害防制條例第十八條：
查獲之毒品及專供製造或施用毒品之器具，不問屬於犯人與否，均沒收銷燬之。但合
於醫藥或研究之用者，得不予銷燬。
前項合於醫藥或研究用毒品或器具之管理辦法，由法務部會同行政院衛生署定之。


司法院資訊處製作；財團法人民間司法改革基金會備份。
